fr: Type de ballon de football: Plage; Cécifoot; Futsal; Intérieur; Match; Mini/Technique; Professionnel; Promotionnel/De collection; Réplique/Club; Rue; Entraînement; Gazon synthétique; Autre
de: Typ des Fußballs: Beach; Blindenfußball; Futsal; Indoor; Spielball; Mini/Skills; Professionell; Promotion/Sammlerstück; Replika/Verein; Street; Training; Turf; Andere
pt-BR: Futebol, tipo de bola: Areia; Futebol de cegos; Futsal; Society/Indoor; Jogo; Mini/Habilidades; Profissional; Promocional/Colecionável; Réplica/Clube; Rua; Treino; Society; Outro
sv: Typ av fotboll: Strand; Blindfotboll; Futsal; Inomhus; Match; Mini/Teknik; Professionell; Kampanj/Samlarobjekt; Replika/Klubb; Street; Träning; Konstgräs; Övrigt
pl: Typ piłki do piłki nożnej: Plażowa; Dla niewidomych; Futsalowa; Halowa; Meczowa; Mini / do trików; Profesjonalna; Promocyjna / kolekcjonerska; Replika / klubowa; Uliczna; Treningowa; Na sztuczną trawę (turf); Inna
nl: Type voetbal: Strand; Blindenvoetbal; Zaalvoetbal; Indoor; Wedstrijd; Mini/skills; Professioneel; Promotie/verzamelobject; Replica/club; Straat; Training; Kunstgras; Anders
bg-BG: Тип футболна топка: Плажна; За футбол за незрящи; Футзал; За зала; Мачова; Мини/за умения; Професионална; Промоционална/колекционерска; Реплика/клубна; За уличен футбол; Тренировъчна; За изкуствена трева; Друго
en: Soccer ball type: Beach; Blind Football; Futsal; Indoor; Match; Mini/Skills; Professional; Promotional/Collectible; Replica/Club; Street; Training; Turf; Other
ko: 축구공 유형: 비치; 블라인드 축구; 풋살; 실내; 매치; 미니/스킬스; 전문가용; 프로모션/수집용; 레플리카/클럽; 스트리트; 트레이닝; 터프; 기타
el: Τύπος μπάλας ποδοσφαίρου: Παραλίας; Ποδόσφαιρο τυφλών; Futsal; Εσωτερικού χώρου; Αγώνα; Μίνι/Επιδεξιότητας; Επαγγελματική; Διαφημιστική/Συλλεκτική; Ρέπλικα/Ομάδας; Δρόμου; Προπόνησης; Τεχνητού χλοοτάπητα; Άλλο
ru: Тип футбольного мяча: Пляжный; Для незрячих; Футзал; Для зала; Матчевый; Мини/для отработки навыков; Профессиональный; Сувенирный/коллекционный; Реплика/клубный; Для уличного футбола; Тренировочный; Для искусственного газона; Другое
da: Fodboldtype: Strand; Blindefodbold; Futsal; Indendørs; Kamp; Mini/Skills; Professionel; Kampagne/samlerobjekt; Kopi/klub; Street; Træning; Kunstgræs; Andet
hu: Futball-labda típusa: Strandfoci; Vakfoci; Futsal; Teremfoci; Mérkőzés; Mini/Gyakorló; Professzionális; Promóciós/Gyűjtői; Replika/Klub; Utcafoci; Edző; Műfű; Egyéb
nb: Type fotball: Strand; Blindefotball; Futsal; Innendørs; Kamp; Mini/teknikk; Profesjonell; Kampanje/samleobjekt; Replika/klubb; Gate; Trening; Kunstgress; Annet
th: ประเภทลูกฟุตบอล: ชายหาด; ฟุตบอลคนตาบอด; ฟุตซอล; อินดอร์; แข่งขัน; มินิ/ทักษะ; มืออาชีพ; ของแถม/ของสะสม; ของจำลอง/สโมสร; สตรีท; ฝึกซ้อม; หญ้าเทียม; อื่นๆ
sk-SK: Typ futbalovej lopty: Plážová; Futbal pre nevidiacich; Futsal; Halová; Zápasová; Mini/zručnosti; Profesionálna; Reklamná/zberateľská; Replika/klubová; Pouličná; Tréningová; Na umelú trávu; Iná
lt-LT: Futbolo kamuolio tipas: Paplūdimio; Aklųjų futbolo; Salės futbolo; Vidaus; Rungtynių; Mini / įgūdžių lavinimo; Profesionalus; Reklaminis / kolekcinis; Replika / klubo; Gatvės; Treniruočių; Dirbtinės dangos; Kita
ja: サッカーボールタイプ: ビーチ; ブラインドサッカー; フットサル; インドア; 試合用; ミニ / スキル; プロフェッショナル; プロモーション / コレクション用; レプリカ / クラブ; ストリート; トレーニング; ターフ; その他
hr-HR: Vrsta nogometne lopte: Za plažu; Nogomet za slijepe; Futsal; Za dvoranu; Za utakmice; Mini / za vještine; Profesionalna; Promotivna/kolekcionarska; Replika/klupska; Za ulicu; Za trening; Za umjetnu travu; Ostalo
tr: Futbol topu tipi: Plaj; Görme engelli futbolu; Futsal; Salon; Maç; Mini/Yetenek; Profesyonel; Promosyon/Koleksiyonluk; Replika/Kulüp; Sokak; Antrenman; Halı saha; Diğer
pt-PT: Tipo de bola de futebol: Praia; Futebol para cegos; Futsal; Interior; Jogo; Mini/habilidades; Profissional; Promocional/colecionável; Réplica/clube; Rua; Treino; Relvado sintético; Outra
es: Tipo de pelota de fútbol: Playa; Fútbol para ciegos; Fútbol sala; Interior; Partido; Mini o habilidades; Profesional; Promocional o de colección; Réplica o club; Calle; Entrenamiento; Césped artificial; Otro
sl-SI: Vrsta nogometne žoge: Plaža; Nogomet za slepe; Futsal; Dvorana; Tekma; Mini/veščine; Profesionalno; Promocijsko/zbirateljsko; Replika/klub; Ulica; Trening; Umetna trava; Drugo
zh-TW: 足球用球類型: 沙灘足球; 盲人足球; 室內五人制足球; 室內; 比賽用球; 迷你/技巧訓練用球; 職業用球; 宣傳/收藏用球; 復刻/俱樂部用球; 街頭足球; 訓練用球; 人工草皮用球; 其他
fi: Jalkapallon tyyppi: Ranta; Näkövammaisten jalkapallo; Futsal; Sisä; Ottelu; Mini/taito; Ammattilais; Mainos/keräily; Replika/seura; Katu; Harjoittelu; Tekonurmi; Muu
zh-CN: 足球类型: 沙滩足球; 盲人足球; 室内五人制足球; 室内足球; 比赛用球; 迷你/技巧用球; 专业用球; 宣传/收藏用球; 复刻/俱乐部的足球; 街头足球; 训练用球; 人造草坪足球; 其他
vi: Loại quả bóng đá: Bãi biển; Bóng đá cho người khiếm thị; Futsal; Trong nhà; Thi đấu; Bóng mini/kỹ năng; Chuyên nghiệp; Quảng cáo/Sưu tầm; Bản sao/Câu lạc bộ; Đường phố; Tập luyện; Sân cỏ nhân tạo; Khác
cs: Typ fotbalového míče: Plážový; Fotbal pro nevidomé; Futsalový; Sálový; Zápasový; Mini/dovednostní; Profesionální; Propagační/sběratelský; Replika/klubový; Pouliční; Tréninkový; Na umělou trávu; Jiné
it: Tipo di pallone da calcio: Da spiaggia; Calcio per non vedenti; Futsal; Indoor; Da partita; Mini/Skills; Professionale; Promozionale/Da collezione; Replica/Da club; Da strada; Da allenamento; Da erba sintetica; Altro
ro-RO: Tip de minge de fotbal: Plajă; Fotbal pentru nevăzători; Futsal; Sală; Meci; Mini/abilități; Profesionist; Promoțional/de colecție; Replică/club; Stradă; Antrenament; Gazon sintetic; Altele